

IRENE AUÑÓN

PROFESORA DE INGLÉS & TRADUCTORA

SOBRE MÍ

Profesional docente con amplia experiencia impartiendo clases en empresas, a particulares y grupos tanto en modalidad online como presencial.

Los elementos clave en mi método de enseñanza son la motivación del alumno, gamificación, utilización de recursos audiovisuales y trabajo cooperativo.

Traductora EN>ES / ES>EN especializada en webs, sector audiovisual, videojuegos, subtitulado y blogs.

IDIOMAS

INGLÉS ESPAÑOL ITALIANO FRANCÉS



CONTACTO

ireneenglish.com ireneaunion.com

irene@ireneenglish.com +34 610 40 66 25

FORMACIÓN

- MASTER EN FORMACIÓN DEL PROFESORADO DE EDUCACIÓN SECUNDARIA, BACHILLERATO, FP E IDIOMAS Universidad Rey Juan Carlos | 2017 - 2018
- GRADO EN ESTUDIOS INGLESES: LENGUA, LITERATURA Y CULTURA Universidad Nacional de Educación a Distancia (UNED)| 2012 - 2016
- DIPLOMATURA EN DIRECCIÓN DE CINE Y TV
 Instituto del Cine de Madrid | 2010-2013

EXPERIENCIA

CLASES DE INGLÉS EN EMPRESAS Autónoma | Oct 2017 - Actualmente

- Revista ¡HOLA!, Mutuapesca y bufetes de abogados, entre otros.
- Inglés avanzado, clases de conversación, inglés para periodistas, inglés para abogados... Adaptados a las necesidades del cliente.

TRADUCCIÓN Y SUBTITULADO EN>ES, ES<EN

Autónoma | Oct 2017 - Actualmente

• Traducción de diversos tipos de texto según el sector: audiovisual, videojuegos, páginas web y blogs.

CLASES PARTICULARES - INGLÉS Y ESPAÑOL

Autónoma | Oct 2014 - Actualmente

- Experiencia con alumnos con edades desde los 4 años hasta 75
- Todos los niveles A1-C2.
- Clases individuales, por parejas o grupos.
- Más de 3100 horas de experiencia.

CINEASTA INDEPENDIENTE

Autónoma | Oct 2010 - Actualmente

- Producciones nacionales e internacionales.
- Funciones según proyecto: Ayudante de dirección, script, dirección.

SUSTITUCIONES DOCENTES

Colegio Salesiano San Miguel Arcángel | Sep-Oct 2018 y Sep-Oct 2019

• Sustitución como profesora de inglés en ESO y Bachillerato

PRACTICAS DOCENTES

Colegio Salesiano San Miguel Arcángel | Ene-Mar 2018

• Prácticas del máster en ESO y Bachillerato